【裁判字號】    98,審訴,3108
【裁判日期】    980831
【裁判案由】    毒品危害防制條例
【裁判全文】
臺灣高雄地方法院刑事判決            98年度審訴字第3108號
公  訴  人  臺灣高雄地方法院檢察署檢察官
被      告  甲○○
                    （現另案於臺灣屏東監獄執行中）
上列被告因毒品危害防制條例案件，經檢察官提起公訴（98年度
毒偵字第4046號），被告於本院準備程序中為有罪之陳述，經合
議庭裁定由受命法官依簡式審判程序獨任審理，判決如下：
    主  文
甲○○施用第一級毒品，累犯，處有期徒刑捌月。又施用第二級
毒品，累犯，處有期徒刑伍月。應執行有期徒刑拾壹月。
    事  實  及  理  由
一、犯罪事實要旨：
    甲○○前因施用毒品案件，經送強制戒治後，嗣先後經停止
    戒治、撤銷停止戒治，於民國92年1 月9 日執行完畢釋放。
    復於94年間再犯施用第一、二級毒品之毒品危害防制條例等
    案件，經法院分別判處有期徒刑1 年2 月、3 月，並定應執
    行之刑為有期徒刑1 年4 月確定，於94年10月21日入監服刑
    ，於95年11月22日縮短刑期假釋付保護管束，嗣於假釋期間
    猶犯施用第一級毒品案件，經法院判處有期徒刑10月確定，
    再因適用中華民國九十六年罪犯減刑條例經減為有期徒刑5
    月，且前開假釋亦經撤銷（前開期徒刑1 年2 月、3 月之罪
    ，因適用中華民國九十六年罪犯減刑條例，於96年11月19日
    經分別裁定減刑為有期徒刑7 月、1 月又15日，並定應執行
    之刑為有期徒刑8 月，是以減刑後並無殘刑應予執行），於
    96年11月19日期滿執行完畢（構成累犯）。詎不知悔改，猶
    各基於施用第一、二級毒品之犯意，先後於98年6 月1 日18
    時許、23時許，均在友人位於高雄縣鳳山市○村街92巷17號
    之租屋處（下稱前開租屋處）內，分別以注射、燒烤之方式
    ，施用第一級毒品海洛因及第二級毒品甲基安非他命各1 次
    。嗣員警於98年6 月2 日10時4 分許，前往前開租屋處執行
    搜索時，因見斯時已遭通緝之甲○○竟在該處，而予逮捕，
    甲○○乃主動坦言前開98年6 月1 日之施用海洛因犯行，自
    首而接受裁判。
二、上開犯罪事實，有下列證據足資證明：
  1.被告甲○○於警詢、偵查、本院準備程序、審理中之自白。
  2.濫用藥物尿液檢驗報告暨對照表1 份。
三、按海洛因、甲基安非他命分別為第一、二級毒品，毒品危害
    防制條例第2 條第2 項第1 、2 款定有明文。次按，修正毒
    品危害防制條例就施用毒品者，只於「初犯」及「五年後再
    犯」2 種情形有其追訴條件之限制，即須於初犯經觀察勒戒
    或強制戒治釋放後，5 年內均無施用毒品之行為，始能認其
    前所實施之觀察勒戒或強制戒治已足遮斷毒癮，而得於5 年
    後再犯時，再適用初犯之規定，重行觀察勒戒程序。倘5 年
    內已經再犯，被依法追訴處罰，縱其第3 次（或第3 次以上
    ）施用毒品之時間在初犯釋放5 年以後，即與「5 年後再犯
    」之情形有別，且因已於「5 年內再犯」，顯見其再犯率甚
    高，原實施觀察勒戒或強制戒治，已無法收其實效，而無5
    年遮斷效之存在，自無再經觀察勒戒及強制戒治之必要，得
    逕行追訴處罰（最高法院95年度第7 次、97年度第5 次刑事
    庭會議決議參照）。是被告於92年1 月9 日強制戒治執行完
    畢釋放後，5 年內已再犯施用毒品罪，有臺灣高等法院被告
    前案紀錄表在卷可稽，則依前開說明，應依法追訴，本院自
    得予以論罪科刑。
四、核被告關於施用海洛因所為，係犯毒品危害防制條例第10條
    第1 項之施用第一級毒品罪；另關於施用甲基安非他命所為
    ，則係犯同條例第10條第2 項之施用第二級毒品罪。被告為
    施用而持有第一、二級毒品之低度行為，分別為施用第一、
    二級毒品之高度行為所吸收，均不另論罪。被告有犯罪事實
    要旨欄所述之徒刑執行完畢前科，有前開前案紀錄表可按，
    其於該徒刑執行完畢後，5 年以內故意再犯本案有期徒刑以
    上各罪，俱應依刑法第47條第1 項論以累犯，並加重其刑。
    被告於警方發覺其涉及施用海洛因毒品犯行前，主動坦言該
    犯行，經高雄縣政府警察局刑事案件98年7 月10日高縣警刑
    偵一字第0980082809號移送書載記明確，並有被告98年6 月
    2 日警詢筆錄存卷可按，被告乃係對於未經發覺之罪自首並
    願接受裁判，應依刑法第62條前段規定，減輕其刑。又被告
    所犯施用第一級毒品罪既同時有刑之加重及減輕事由，即應
    依刑法第71條第1 項規定，先加後減。末被告所犯施用第一
    、二級毒品罪，犯意各別，行為互殊，應予分論併罰。
五、本院審酌被告前曾因施用毒品案件經送強制戒治，卻復犯本
    案之施用第一、二級毒品犯行，誠屬不該。惟念被告犯後全
    然坦承犯行不諱，且施用毒品乃屬對其自身健康之戕害行為
    ，對社會所造成之損害尚非直接，再斟酌被告之生活情況、
    品行及智識程度等一切情狀，爰分別量處如主文所示之刑，
    並為被告定應執行之刑為有期徒刑11月；至檢察官求予量處
    應執行有期徒刑1 年1 月，略嫌過重，應予指明。
據上論結，應依刑事訴訟法第273 條之1 第1 項、第299 條第1
項前段、第310 條之2 、第454 條第1 項，毒品危害防制條例第
10條第1 項、第2 項，刑法第11條前段、第47條第1 項、第62條
前段、第51條第5 款，判決如主文。
本案經檢察官王朝弘到庭執行職務。
中    華    民    國    98    年    8     月    31    日
                  刑事第十庭  法  官  莊珮吟
以上正本證明與原本無異。
如不服本判決應於收受本判決後10日內向本院提出上訴書狀，並
應敘述具體理由，如未敘述上訴理由者，應於上訴期間屆滿後20
日內補提理由書狀於本院（均須按他造當事人之人數附繕本）「
切勿逕送上級法院」。
中    華    民    國    98    年    8     月    31    日
                              書記官  黃勤涵
◎附錄本案所犯法條：
《毒品危害防制條例第10條》
施用第一級毒品者，處6 月以上5 年以下有期徒刑。
施用第二級毒品者，處3 年以下有期徒刑。


司法院資訊處製作；財團法人民間司法改革基金會備份。
